【裁判字號】    97,裁,3122
【裁判日期】    970612
【裁判案由】    營利事業所得稅
【裁判全文】
最  高  行  政  法  院  裁  定
                                      97年度裁字第3122號
上  訴  人  達實業股份有限公司
代  表  人  甲○○
被 上訴 人  財政部臺北市國稅局
代  表  人  凌忠嫄
上列當事人間營利事業所得稅事件，上訴人對於中華民國97年2
月29日臺北高等行政法院96年度訴字第2668號判決，提起上訴，
本院裁定如下：
    主  文
上訴駁回。
上訴審訴訟費用由上訴人負擔。
    理  由
一、按對於高等行政法院判決之上訴，非以其違背法令為理由，
    不得為之，行政訴訟法第242條定有明文。依同法第243條第
    1項規定，判決不適用法規或適用不當者，為違背法令；而
    判決有同條第2項所列各款情形之一者，為當然違背法令。
    是當事人對於高等行政法院判決上訴，如依行政訴訟法第24
    3條第1項規定，以高等行政法院判決有不適用法規或適用不
    當為理由時，其上訴狀或理由書應有具體之指摘，並揭示該
    法規之條項或其內容；若係成文法以外之法則，應揭示該法
    則之旨趣；倘為司法院解釋或本院之判例，則應揭示該判解
    之字號或其內容。如以行政訴訟法第243條第2項所列各款情
    形為理由時，其上訴狀或理由書，應揭示合於該條項各款之
    事實。上訴狀或理由書如未依此項方法表明，或其所表明者
    與上開法條規定不合時，即難認為已對高等行政法院判決之
    違背法令有具體之指摘，其上訴自難認為合法。
二、本件上訴人對於高等行政法院判決上訴，主張：被上訴人以
    併購行為無企業併購法之適用，復未能提出鑑價機構出具鑑
    價報告書，無法證明合併契約協議要點估計之土地淨變現價
    值係財務會計準則公報規定之公平價值，即對上訴人處以重
    罰，有行政訴訟法第243條所謂判決不適用法規或適用不當
    者之當然違法。被上訴人僅依據出售資產損益(原帳列數)之
    會計師查核工作底稿，即被上訴人所指「出售資產損益計算
    明細表」，認定上訴人系爭土地為出售損失，亦未依法於列
    報時調減系爭土地出售損失，依所得稅法第110條第1項規定
    處罰，原判決據此認為上訴人有隱匿出售土地之損失及將責
    任推卸給稅務代理人之意圖，原判決當然違背法令。系爭桃
    園土地歷年土地公告現值資料，於85年歐洲裝飾布公司購入
    時為38,000元/㎡，89年被上訴人併購時為29,200元/㎡，調
    降比率約為23%，上訴人為併購行為時之合併契約協議要點
    中將系爭土地帳面價值，調減為估計之土地淨變現價值，為
    有所依據等語。查本件原審判決已敘明上訴人於企業併購法
    實施前（89年12月29日）與歐洲裝飾布公司合併，無企業併
    購法適用，復未能提示鑑價機構出具鑑價報告書，無法證明
    合併契約協議要點估計之土地淨變現價值係財務會計準則公
    報規定之公平價值，主張系爭土地交易所得為73元，核不足
    採。另上訴人辦理92年度營利事業所得稅結算申報，將免徵
    所得稅之土地交易損失7,499,421元，自營利事業所得額中
    減除，惟未於結算申報書中調整加回，致漏報所得額7,499,
    421元，此有營利事業所得稅結算申報書、會計師簽證報告
    及出售資料損失計算明細等資料附原處分卷可稽。本件系爭
    土地交易損失上訴人漏未於全年所得額項下加回，致短漏報
    課稅所得額，未誠實揭露92年度「應申報之課稅所得額」等
    情甚詳，依法自無不合。上訴意旨雖以該判決違背法令為由
    ，惟核其上訴理由，係就原審取捨證據、認定事實之職權行
    使，指摘其為不當，並就原審已論斷者，泛言未論斷，而非
    具體表明合於不適用法規、適用法規不當、或行政訴訟法第
    243條第2項所列各款之情形，難認對該判決之如何違背法令
    已有具體之指摘。依首開規定及說明，應認其上訴為不合法
    。
三、據上論結，本件上訴為不合法。依行政訴訟法第249條第1項
    前段、第104條、民事訴訟法第95條、第78條，裁定如主文
    。
中    華    民    國    97    年    6     月    12    日
                    最高行政法院第一庭
                        審判長法官  鄭  淑  貞
                              法官  姜  仁  脩
                              法官  鄭  忠  仁
                              法官  鄭  小  康
                              法官  帥  嘉  寶
以  上  正  本  證  明  與  原  本  無  異
中    華    民    國    97    年    6     月    13    日
                              書記官  郭  育  玎


司法院資訊處製作；財團法人民間司法改革基金會備份。
